【裁判字號】    90,易,842
【裁判日期】    900622
【裁判案由】    毒品危害防制條例
【裁判全文】
臺灣臺南地方法院刑事判決                            九十年度易字第八四二號
    公  訴  人  臺灣台南地方法院檢察署檢察官
    被      告  甲○○
右列被告因違反毒品危害防制條例案件，經檢察官提起公訴 (八十九年度毒偵字第二
九八四號)，本院判決如左：
    主  文
甲○○施用第二級毒品，累犯，處有期徒刑伍月，如易科罰金，以參佰元折算壹日。
    事  實
一、甲○○前於民國八十二、八十三年間，應違反麻醉藥品管理條例、藥事法等案件
    ，分別經法院判處有期徒刑五年二月，六月，十月，應執行有期徒刑六年確定，
    甫於八十八年五月十九日執行完畢。復於八十八年間分別因施用毒品案件，經依
    本院以八十八年度毒聲字第九四０號、八十八年度毒聲字第二三三０號裁定送觀
    察、勒戒後，均認無繼續施用毒品之傾向，由台灣台南地方法院檢察署檢察官分
    別於八十八年七月九日、八十八年八月二十七日以八十八年度偵字第三四九六號
    、八十八年度偵字第九０九五號不起訴處分確定。詎仍不知悔改，又於八十九年
    八月二十四日採取尿液送驗時回溯四日內某時，在某不詳地點施用第二級毒品安
    非他命，為警於八十九年八月二十四日十三時二十分許在台南市○○路七四０號
    查獲。
二、案經台南市警察局第一分局報告台灣台南地方法院檢察署檢察官偵查起訴。
    理  由
一、訊據被告甲○○矢口否認有何右開施用第二級毒品安非他命之犯行，辯稱：並未
    施用安非他命，可能是因為友人吸食時在場吸入二手煙之故，驗尿報告才會呈現
    陽性反應云云。經查：(1)被告尿液經送長榮管理學院檢驗結果，呈甲基安非他命
    之陽性反應，此有長榮管理學院八十九年八月三十日所出具之陽性報告一紙在卷
    可稽。(2)至被告所辯吸入二手煙云云，然若非長時間與吸毒者直接相向且存心大
    量吸入吸毒者所呼出之煙氣，以二手煙中可能存在之低劑量煙毒或安非他命，應
    不致在尿液中檢驗出煙毒或安非他命反應，此有法務部調查局第六處八十二年八
    月六日（八二）發技一字第四一五三號函一份附卷可憑，得認除非被告有上列情
    狀，否則應不致於尿液中檢驗出施用第二級毒品安非他命之陽性反應。而果被告
    因友人吸食而在場，然被告於本院審理中自承：「我們在浴室裡面，浴室有窗戶
    ，當時郭福明、于壽智、陳明和三人在輪流吸安非他命，因為吸食器只有壹組，
    大家輪流吸用，‧我坐在馬桶位置」等語（詳本院九十年六月十一日審判筆錄）
    ，足見被告並非長時間與多位吸食者在一起，且觀被告庭繪之浴室現場圖，被告
    所處之位置並無與其他吸食者直接相向之情形，揆諸前揭說明，縱被告確於友人
    吸食安非他命時在場聞及該味道，應不致在尿液中檢驗出安非他命反應。況縱被
    告果因而吸入大量之二手煙，其既有決定是否繼續與吸食者共處一室之自由而猶
    未離開，復長時間與吸食者直接相向以致同時吸入安非他命，亦應認其有吸用之
    故意，是被告所辯更不足採。(3)又安非他命經口服投與後約百分之七十於二十四
    小時內自尿中牌出，約百分之九十於九十六小時內自尿中排出，由於目前國內尿
    液中甲基安非他命之檢驗，為鑑定其是否含陽性反應尚未定其含量，且甲基安非
    他命成分之檢出與其投與方式、投與量、個人體質、採尿時間與檢測儀器之精密
    等諸多因素有關，因此僅憑尿液中呈現安非他命陽性反應，並無法確實推算吸用
    時間距採集時間之長短，惟依上述資料推斷，最長可能不會超過四日，此亦早經
    行政院衛生署藥物食品檢驗局以八十一年二月八日（八一）藥檢壹字第一一五六
    號函釋明確，是被告於為警採尿之前四日內，確有吸用安非他命之犯行堪以認定
    。本件事證明確，被告犯行洵堪認定，應依法論科。
二、按施用毒品經觀察勒戒後，無繼續施用毒品傾向者，由檢察官為不起訴處分後，
    五年內再施用毒品罪，經觀察勒戒，認有繼續施用毒品之傾向或三犯以上者，應
    由法院審判，毒品危害防制條例第二十條第三項定有明文。經查被告因施用毒品
    案件，分別經本院二次裁定送觀察、勒戒後，認無繼續施用毒品之傾向，經台灣
    台南地方法院檢察署檢察官分別於八十八年七月九日、八十八年八月二十七日以
    八十八年度偵字第三四九六號為不起訴處分及八十八年度偵字第九０九五號不起
    訴處分確定，有不起訴分書在卷可稽。本次被告再度施用安非他命，為三犯，符
    合上開規定，合予敘明。核被告施用安非他命之行為，係犯毒品危害防制條例第
    十條第二項之施用第二級毒品安非他命罪。被告持有安非他命，復進而施用，持
    有安非他命之低度行為，為施用安非他命之高度行為所吸收，不另論罪。又查（
    ）有臺灣高等法院被告全國前案紀錄表在卷可參，其於有期徒刑執行完畢後，五
    年內再犯有期徒刑以上之本罪，為累犯，應依法加重其刑。爰審酌被告有多次施
    用安非他命並被判處徒刑之紀錄，仍再犯施用安非他命罪，顯悔意不深，犯罪所
    生之危害及犯罪後態度等一切情狀，量處如主文所示之刑，並諭知易科罰金之折
    算標準，以資懲儆。
據上論斷，應依刑事訴訟法第二百九十九條第一項前段、毒品危害防制條例第十條第
二項、刑法第十一條前段、第四十一條第一項前段、第四十七條、罰金罰鍰提高標準
條例第二條，判決如主文。
本案經檢察官許鈺茹到庭執行職務。
中      華      民      國  九十      年      六      月    二十二    日
                                  臺灣臺南地方法院刑事第一庭
                                          法  官  鄭  燕  璘
右正本證明與原本無異。
如不服本判決，應於判決送達後十日內，向本院提出上訴狀。
                                          書記官  田  富  蓉
中      華      民      國    九十      年      六      月    二十六    日
附錄本案論罪科刑法條全文：
毒品危害防制條例第十條第二項
施用第二級毒品者，處三年以下有期徒刑。


司法院資訊處製作；財團法人民間司法改革基金會備份。
